【裁判字號】    96,訴,4540
【裁判日期】    970326
【裁判案由】    毒品危害防制條例
【裁判全文】
臺灣板橋地方法院刑事判決              96年度訴字第4540號
公  訴  人  臺灣板橋地方法院檢察署檢察官
被      告  甲○○
上列被告因違反毒品危害防制條例案件，經檢察官提起公訴（96
年度毒偵字第7447號），於本院準備程序進行中，被告就被訴之
事實為有罪陳述，經告知被告簡式審判程序之旨，並聽取當事人
之意見後，裁定進行簡式審判程序判決如下：
    主  文
甲○○施用第一級毒品，累犯，處有期徒刑柒月。扣案之海洛因
殘渣袋壹只（殘渣與袋均無法單獨析離測重）、分裝鏟貳支均沒
收。
    事  實
一、甲○○前因施用毒品案件，經臺灣基隆地方法院以90年毒聲
    字第1115號、91年度毒聲字第993 號分別送觀察、勒戒後，
    均認無繼續施用毒品之傾向，經台灣基隆地方法院檢察署檢
    察官分別於民國90年8 月8 日以90年度毒偵字第1201號、92
    年1 月3 日以91年度毒偵字第1006、1158號為不起訴處分確
    定，並分別於90年8 月10日、92年1 月3 日執行完畢釋放出
    所；復因施用毒品案件，經同法院裁定送強制戒治（因毒品
    危害防制條例修正而未執行），並由同署檢察官提起公訴，
    經前開法院以92年訴字第475 號判決有期徒刑8 月確定；再
    因施用毒品案件，經同法院以93年度訴字第264 號判決有期
    徒刑10月確定，接續執行後，而於94年8 月27日縮刑期滿執
    行完畢。詎其猶不知悔改，於前開觀察、勒戒執行完畢釋放
    後，及有期徒刑執行完畢後之5 年以內，又基於施用第一級
    毒品海洛因（以下均稱海洛因）之犯意，於96年9 月26日上
    午10時許，在臺北縣中和市衛生所附近之公園廁所內，以將
    海洛因摻水放入注射針筒後施打注射之方式施用海洛因1 次
    ，嗣同日21時30分左右，在臺北縣泰山鄉○○街2 之1 號2
    樓12F 室為警查獲，並扣得海洛因殘渣袋1 只（殘渣與袋均
    無法單獨析離測重）、分裝鏟2 支，嗣經警將對甲○○採取
    之尿液送驗後，發現鴉片類呈陽性反應，而悉上情。
二、案經臺北縣政府警察局新莊分局報告台灣板橋地方法院檢察
    署檢察官偵查起訴。
    理  由
一、按除被告所犯為死刑、無期徒刑、最輕本刑為3 年以上有期
    徒刑之罪或高等法院管轄第一審案件者外，於第一次審判期
    日前之準備程序進行中，被告先就被訴事實為有罪之陳述時
    ，審判長得告知被告簡式審判程序之旨，並聽取當事人、代
    理人、辯護人及輔佐人之意見後，裁定進行簡式審判程序，
    刑事訴訟法第273 條之1 第1 項定有明文。經核本件被告所
    犯係死刑、無期徒刑、最輕本刑為3 年以上有期徒刑以外之
    罪，其於準備程序中就被訴事實為有罪之陳述，經法官告知
    簡式審判程序之旨，並聽取公訴人、被告之意見後，本院爰
    依首揭規定，合議裁定由受命法官獨任進行簡式審判程序，
    合先敘明。
二、上揭事實，業據被告於本院審理中坦承不諱，且被告為警查
    獲後，為警所採集之尿液經送臺灣檢驗科技股份有限公司，
    以EIA 酵素免疫分析法初步檢驗，再以GC/MS 氣相層析質譜
    儀法確認檢驗結果，呈現鴉片類（海洛因）陽性之反應乙節
    ，有該公司96年10月11日編號CH/2007/91545 號濫用藥物尿
    液檢驗報告及毒品案件被移送者姓名代碼對照表各1 份附卷
    可稽（見偵查卷第22、33頁），復有如事實欄之扣案物可資
    為佐，堪信其自白與事實相符。又被告前因施用毒品案件，
    經臺灣基隆地方法院以90年毒聲字第1115號、91年度毒聲字
    第993 號分別送觀察、勒戒後，均認無繼續施用毒品之傾向
    ，經台灣基隆地方法院檢察署檢察官分別於90年8 月8 日以
    90年度毒偵字第1201號、92年1 月3 日以91年度毒偵字第10
    06、1158號為不起訴處分確定，並分別於90年8 月10日、92
    年1 月3 日執行完畢釋放出所；復因施用毒品案件，經同法
    院裁定送強制戒治（因毒品危害防制條例修正而未執行），
    並由同署檢察官提起公訴，經前開法院以92年訴字第475 號
    判決有期徒刑8 月確定；再因施用毒品案件，經同法院以93
    年度訴字第264 號判決有期徒刑10月確定，接續執行後，而
    於94年8 月27日縮刑期滿執行完畢乙節，有卷附之臺灣高等
    法院被告前案紀錄表1 份為憑，足認被告於前開觀察、勒戒
    期滿釋放後之5 年以內，再犯本件施用毒品之罪，應依法論
    處。
三、核被告甲○○所為，係犯毒品危害防制條例第10條第1 項之
    施用第一級毒品罪。被告施用前後持有第一級毒品之犯行，
    為施用之高度行為所吸收，不另論罪。又被告有事實欄所載
    之執行紀錄，有臺灣高等法院被告前案紀錄表在卷可稽，其
    於有期徒刑執行完畢後之5 年以內，再故意犯本件有期徒刑
    以上之罪，為累犯，應依法加重其刑。爰審酌被告前已有數
    次施用毒品之犯行，顯無視於毒品對於自身健康之戕害及國
    家對於杜絕毒品犯罪之禁令，惟考量施用毒品者均具有相當
    程度之生理成癮性及心理依賴性，戒除不易，且犯罪心態與
    一般刑事犯罪之本質不同，非難性較低，暨衡以其施用毒品
    之動機、犯罪後坦承犯行之態度及自承為警查獲本案後已施
    用美沙冬治療迄今等一切情狀，量處如主文所示之刑，以資
    懲儆。扣案之海洛因殘渣袋1 只（殘渣與袋均無法單獨析離
    測重）為被告所有用來包裹海洛因，防裸露、潮濕，便於攜
    帶，另分裝鏟則為被告所有用來分裝海洛因等情，已為被告
    供承在卷，均屬供犯罪所用之物，應依刑法第38條第1 項第
    2 款規定宣告沒收。
據上論斷，應依刑事訴訟法第273 條之1 第1 項、第299 條第1
項前段，毒品危害防制條例第10條第1 項，刑法第11條前段、第
47條第1 項、第38條第1 項第2 款，判決如主文。
本案經檢察官江祐丞到庭執行職務。
中    華    民    國    97    年    3     月    26    日
                  刑事第十一庭  法  官  邱景芬
以上正本證明與原本無異
如不服本判決應於送達後10日內向本院提出上訴狀
                                書記官  曾千庭
中    華    民    國    97    年    3     月    27    日
附錄本案論罪科刑法條全文
毒品危害防制條例第10條
施用第一級毒品者，處 6 月以上 5 年以下有期徒刑。
施用第二級毒品者，處 3 年以下有期徒刑。


司法院資訊處製作；財團法人民間司法改革基金會備份。
